臺灣屏東地方法院刑事判決              100年度訴字第746號
公  訴  人  臺灣屏東地方法院檢察署檢察官
被      告  鄭清德
上列被告因違反毒品危害防制條例案件，經檢察官提起公訴（10
0 年度毒偵字第633 號），因被告於準備程序中就被訴事實為有
罪之陳述，經告知簡式審判程序之旨，並聽取當事人之意見後，
經本院合議庭裁定由受命法官獨任進行簡式審判程序，茲判決如
下：
    主  文
鄭清德施用第一級毒品，處有期徒刑陸月，如易科罰金，以新臺
幣壹仟元折算壹日。
    事  實
一、鄭清德前於民國98年間因施用第一級毒品案件，經本院以98
    年度毒聲字第216 號裁定應送勒戒處所觀察、勒戒後，因有
    繼續施用毒品傾向，再經本院以99年度毒聲字第8 號裁定令
    入戒治處所施以強制戒治，於99年10月27日執行完畢釋放出
    所，並經臺灣屏東地方法院檢察署檢察官以99年度戒毒偵字
    第66號為不起訴處分確定。詎其猶不知悔改，明知海洛因業
    經公告列為毒品危害防制條例第2 條第1 項第1 款之第一級
    毒品，非經許可，不得持有、施用，竟基於施用第一級毒品
    海洛因之犯意，於100 年1 月6 日夜間6 時許，在其位在屏
    東縣高樹鄉○○村○○路37號住處內，以將海洛因摻入香菸
    內點火燒烤後，吸食其霧化氣體方式，施用海洛因1 次。嗣
    於100 年1 月9 日因其為列管之毒品人口，經警通知前往屏
    東縣政府警察局里港分局高樹分駐所採尿，檢驗結果呈嗎啡
    陽性反應，始悉上情。
二、案經屏東縣政府警察局里港分局報告臺灣屏東地方法院檢察
    署檢察官偵查起訴。
    理  由
一、按除被告所犯為死刑、無期徒刑、最輕本刑為3 年以上有期
    徒刑之罪或高等法院管轄第一審案件者外，於法院行準備程
    序進行中，被告先就被訴事實為有罪之陳述時，審判長得告
    知被告簡式審判程序之旨，並聽取當事人、代理人、辯護人
    及輔佐人之意見後，裁定進行簡式審判程序；受命法官行準
    備程序，與法院或審判長有同一之權限，刑事訴訟法第273
    條之1 第1 項、第279 條第2 項前段分別定有明文。查本件
    被告鄭清德所犯非為死刑、無期徒刑、最輕本刑為3 年以上
    有期徒刑之罪或高等法院管轄第一審案件，其於本院100 年
    7 月19日準備程序進行中，先就前揭被訴事實為有罪之陳述
    （見本院卷第32頁反面），經受命法官告知簡式審判程序之
    旨，並聽取當事人之意見後，本院合議庭認無不得或不宜改
    依簡式審判程序進行之處，爰依刑事訴訟法第273 條之1 第
    1 項，裁定本件由受命法官獨任進行簡式審判程序。並依刑
    事訴訟法第159 條第2 項、第273 條之2 規定，本件不適用
    同法第159 條第1 項關於傳聞法則之規定，證據調查亦不受
    同法第159 條第1 項、第161 條之2 、第161 條之3 、第16
    3 條之1 及第164 條至第170 條規定之限制，合先敘明。
二、上揭事實，業據被告於本院準備程序及審理時坦承不諱（見
    本院卷第32頁反面、第36頁），另經屏東縣政府警察局里港
    分局將被告於100 年1 月9 日上午10時許為警採集之尿液，
    依法送交該管檢察長對於轄區內須檢驗尿液有無毒品反應之
    案件，已事前概括選任之鑑定機關，即台灣檢驗科技股份有
    限公司鑑定，經該公司以EIA 酵素免疫分析法初步檢驗、並
    以GC／MS氣相層析／質譜儀法確認檢驗，判定被告尿液確呈
    嗎啡陽性反應乙節，有台灣檢驗科技股份有限公司100 年1
    月27日編號KH/2011/00000000號濫用藥物檢驗報告、列管毒
    品人口尿液檢體採集送驗紀錄表各1 份在卷可稽（分見警卷
    第7 、8 頁），參諸海洛因於人體內可迅速代謝成6-乙醯嗎
    啡，然後轉變成嗎啡，根據Yong及Lik 在Bulletin on Narc
    otics 所發表之報告，施用嗎啡、海洛因等藥物後1 小時，
    即可於尿液中檢出嗎啡等成分之事，亦經行政院衛生署管制
    藥品管理局90年5 月4 日管檢字第93902 號函述綦詳，堪認
    被告確有於採尿前施用海洛因甚明，適足補強被告自白，堪
    認被告自白與事實相符，應屬真實。本件事證明確，被告上
    揭犯行洵堪認定。
三、按觀察、勒戒或強制戒治執行完畢釋放後，5 年內再犯毒品
    危害防制條例第10條之罪者，檢察官應依法追訴，觀之同條
    例第23條第2 項規定自明。查本件被告有如事實欄一之強制
    戒治執行完畢紀錄，有臺灣高等法院被告前案紀錄表1 份可
    按（見本院卷第5 至13頁），其於99年10月27日強制戒治執
    行完畢釋放後，即於5 年內之100 年1 月6 日再犯本案施用
    第一級毒品罪，依上揭法文規定，自應依法論科。次按海洛
    因為毒品危害防制條例第2 條第2 項第1 款所明定之第一級
    毒品，未經許可，不得持有及施用。是核被告所為，係犯同
    條例第10條第1 項之施用第一級毒品罪。又其持有海洛因後
    進而施用，其持有之低度行為應為其施用之高度行為所吸收
    ，不另論罪。爰審酌被告於本院審理時終能坦承犯罪，尚具
    悔意，且衡施用毒品係自戕行為，被告犯罪手段尚屬平和，
    所生損害非鉅，智識程度為國中畢業，家庭經濟狀況為勉持
    （見警卷第3 頁調查筆錄紀載）等一切情狀，量處如主文所
    示之刑，並諭知易科罰金之折算標準。至未扣案被告所有供
    己施用之海洛因業施用耗盡，未扣案供其施用海洛因所用之
    香菸已丟棄滅失，業經被告供承明確（見本院卷第36頁），
    且無證據證明現尚存在，爰不併予宣告沒收，附此敘明。
據上論斷，應依刑事訴訟法第273 條之1 第1 項、第299 條第1
項前段，毒品危害防制條例第10條第1 項，刑法第11條前段、第
41條第1 項前段，判決如主文。
本案經檢察官陳立興到庭執行職務。
中    華    民    國   100    年    7     月    29    日
                  刑事第五庭  法  官  黃柏霖
以上正本證明與原本無異。
如不服本判決應於收受判決後10日內向本院提出上訴書狀，並應
敘述具體理由；其未敘述上訴理由者，應於上訴期間屆滿後20日
內向本院補提理由書（均須按他造當事人之人數附繕本）「切勿
逕送上級法院」。
中    華    民    國   100    年    7     月    29    日
                              書記官  史安琪
附錄本案論罪科刑法條：毒品危害防制條例第10條第1項。
毒品危害防制條例第10條
施用第一級毒品者，處 6 月以上 5 年以下有期徒刑。
施用第二級毒品者，處 3 年以下有期徒刑。